臺灣高雄地方法院刑事判決　　　　　　 100年度侵訴字第82號
公　訴　人　臺灣高雄地方法院檢察署檢察官
被　　　告　黃澤榮
上列被告因妨害性自主案件，經檢察官提起公訴（100年度偵字
第6700號），本院判決如下：
    主  文
黃澤榮犯強制猥褻罪，處有期徒刑捌月。
    事  實
一、黃澤榮經由前女友謝雅婷介紹而認識代號0000-00000號女子
    （民國82年11月生，真實姓名年籍詳卷，下稱甲女）。謝雅
    婷於99年7月20日18時許，邀約當時仍為男友之黃澤榮前往
    甲女高雄市苓雅區住處（詳細地址詳卷）聊天玩樂，於同日
    22時許，黃澤榮與謝雅婷決定留宿甲女住處，謝雅婷並提議
    同睡甲女房間，謝雅婷睡中間，黃澤榮、甲女睡於謝雅婷之
    兩側。於同日23時許謝雅婷起身至隔壁房間打玩電腦，黃澤
    榮因愛慕甲女，見有機可趁，竟基於強制猥褻之犯意，強行
    將手伸入甲女內褲內，以手撫摸甲女陰部，經甲女出手撥開
    ，黃澤榮仍持續撫摸，以此方式違反甲女之意願強制猥褻，
    嗣遭返回房間之謝雅婷撞見，喝止黃澤榮，黃澤榮始停止。
    其後甲女因此事影響心情無法專心上課，告知學校老師上情
    ，經學校通報，始循線查悉上情。
二、案經甲女、甲女之父（代號0000-00000A號男子，下稱乙男
    ）訴由高雄市政府警察局婦幼警察隊報告臺灣高雄地方法院
    檢察署檢察官偵查起訴。
    理  由
壹、程序部分：
一、按「行政機關、司法機關及軍法機關所製作必須公示之文書
    ，不得揭露被害人之姓名、出生年月日、住居所及其他足資
    識別被害人身分之資訊」，性侵害犯罪防治法第12條第2 項
    定有明文。本件判決書如記載甲女、乙男之姓名、年籍等資
    料，有揭露足以識別甲女身分資訊之虞，爰依上開規定不記
    載甲女、乙男之姓名、年籍資料，而以代號或上開稱謂為之
    ，合先敘明。
二、按被告以外之人於審判外之陳述，雖不符刑事訴訟法第159
    條之1至第159條之4之規定，而經當事人於審判程序同意作
    為證據，法院審酌該言詞陳述或書面陳述作成時之情況，認
    為適當者，亦得為證據；當事人、代理人或辯護人於法院調
    查證據時，知有第159條第1項不得為證據之情形，而未於言
    詞辯論終結前聲明異議者，視為有前項之同意，刑事訴訟法
    第159條之5定有明文。本判決所引用之各項證據資料，屬於
    被告以外之人於審判外之陳述者，均據本院於調查證據程序
    逐一提示並告以要旨，檢察官、被告黃澤榮均知該等證據為
    被告以外之人之審判外陳述，已表示同意作為證據（見本院
    審侵訴卷第12頁）及均未於言詞辯論終結前聲明異議，本院
    審酌上開證據之取得過程並無瑕疵，與本案待證事實間復具
    有相當之關聯性，認為以之作為本案之證據亦屬適當，依刑
    事訴訟法第159條之5規定，應有證據能力。
貳、實體部分：
一、訊據被告固坦承於上開時間有與謝雅婷至告訴人甲女住處並
    留宿而與謝雅婷、甲女同睡甲女房間，期間謝雅婷起身至隔
    壁房間打玩電腦等情，惟矢口否認有何強制猥褻犯行，辯稱
    ：當天是謝雅婷用甲女的即時通帳號傳訊，問伊是否要去甲
    女家，伊到甲女家後，玩電腦玩到23時許，伊先去睡，睡到
    一半發現旁邊是甲女，就去叫謝雅婷換位置，後來伊就睡著
    ，一覺到天亮，伊懷疑本件是謝雅婷聯合甲女設計的，因為
    伊與謝雅婷交往時，不知道伊是謝雅婷劈腿的對象，那時謝
    雅婷的男友有帶人來伊家鬧，伊有報警，可能是這樣才設計
    伊，謝雅婷交往很複雜，伊最後受不了跟謝雅婷分手云云。
    經查：
（一）被告於前揭時地在甲女房間，趁謝雅婷起身至隔壁房間玩
      電動時，對甲女強制猥褻之事實，業據甲女於警詢及偵查
      中證述明確，於警詢時並證稱：「…大約晚上7點左右，
      謝雅婷就到我哥哥的房間玩電腦，就只有我與黃澤榮在客
      廳吃東西，我們一邊吃東西時，他就跟我說，他希望跟我
      交往，我跟他說我不喜歡你，他說感情可以慢慢培養，我
      跟他說我要想想看，然後我就進去房間找謝雅婷，她問我
      有沒有喜歡黃澤榮，我跟她說沒有，然後我就寫一張紙條
      內容是我沒有辦法答應你，他問我說，我是不是嫌他醜，
      我當時沒有再回應。直到晚上10點多，我們三人就討論晚
      上睡覺的地方，謝雅婷說三人一起睡我的房間，當時我睡
      在我房間靠近門的地方，謝雅婷就睡在我跟黃澤榮的中間
      …過很久大約晚上11點時，謝雅婷就起身到哥哥的房間玩
      電腦，我的房間就只有黃澤榮跟我，他就開始將手伸進去
      我內褲裡面，摸我的下體，我當時很害怕所以不敢制止他
      ，當時謝雅婷進來房間時有看到他在摸我下體，就叫黃澤
      榮不要再摸了，他就停止動作。我就到哥哥的房間玩電腦
      …當他們結束後有到哥哥房間找我一起進去房間睡覺，我
      就先進去我房間內哭泣，謝雅婷問我為何哭泣，我就跟她
      說因為我被黃澤榮摸下體時，感覺很不舒服。她就跟我說
      對我很抱歉，我跟她說以後不要再帶黃澤榮到我家，她就
      答應我…」等語（見警卷第7頁）。核與證人謝雅婷於警
      詢中證稱：「我與0000-00000感情像姐妹，她有心事會告
      訴我，我與黃澤榮感情還好，但在跟我交往時，黃澤榮跟
      我表示他喜歡0000-00000，但0000-00000並不願接受黃澤
      榮的感情」、「我在0000-00000房間看到黃澤榮在摸0000
      -00000的下半身，他的手有伸進去0000-00000的內褲內摸
      她的下體…」、「我感覺0000-00000不舒服，有要推開黃
      澤榮的動作」、「當時我看到黃澤榮在摸0000-00000下體
      時，我很生氣並跟黃澤榮說：不要這樣，黃澤榮才停止這
      樣的動作」、「0000-00000有寫紙條給我，她自己拿給我
      ，內容大約是黃澤榮有摸她下體，心理的感受是不接受他
      ，她不喜歡黃澤榮」、「當我看到黃澤榮摸0000-00000下
      體時，我感覺0000-00000是被迫的」、「我問0000-00000
      為何哭泣，她回答說被摸下體，心裏很難過。我就跟她道
      歉，並承諾她以後不會再帶黃澤榮去她家」等語（見警卷
      第12頁反面、第13頁正面）；於偵查中證稱：伊睡在中間
      ，被告及甲女睡左右兩側，伊有起床上廁所，後來去隔壁
      房間打電腦，隔沒多久伊回房，看見被告伸手進去甲女褲
      子內摸甲女下體，伊進房時，被告的手在甲女褲子內，甲
      女看起來很不舒服，伊叫被告不要摸，然後就過去隔開被
      告及甲女，之後甲女到別的房間，伊跟被告留在原來房間
      睡，後來伊有去另1間房間找甲女，甲女在哭，伊安慰甲
      女，跟甲女道歉，甲女寫紙條給伊，說不想看到被告，叫
      伊以後不要帶被告來，伊有答應等語（見偵卷第57-58頁
      ）；於本院審理中證稱：「…3人一起睡。被告睡左邊，
      靠裡面牆壁；中間是告訴人，到最後又換我。那個時候靠
      近門的原先是我，後來換成告訴人。一開始是我跟告訴人
      睡，被告後來才進來一起睡」、「…我中間有起來去打電
      動。我進來的時候有看到被告摸告訴人的下面」、「（問
      ：〈提示證人警詢筆錄〉你那時說『他的手伸進去她〈告
      訴人〉的褲子裡面。』那時是否有照實回答？）有」、「
      她那時只有寫紙條跟我說，叫我不要再帶被告去她家。她
      當時有哭」、「（問：紙條有無寫到被告有摸她下體？）
      有」等語（見本院侵訴卷第16至18頁）均相符，應堪採信
      。雖被告於本院審理中聲請傳喚甲女到庭詰問，然經2次
      傳喚甲女，甲女皆未到庭，嗣經拘提，又拘提無著，是甲
      女前揭於警詢及偵查中之證述，應合於刑事訴訟法第159
      條之3第3款之規定，且如上所述，被告於審判程序已表示
      同意作為證據，又未於言詞辯論終結前聲明異議，是以，
      本院前開認定，並不因甲女於本院審理中未到庭，而有所
      影響，併此敘明。
（二）被告雖以前詞置辯，惟被告對於係遭謝雅婷及甲女設局陷
      害之辯解，始終無法提出相關證據佐證，且被告於偵查中
      曾表示：謝雅婷知道伊有財產，有可能要用這個來向伊要
      錢云云（見偵卷第28頁），然於偵查及本院審理中又表示
      ：事發迄今謝雅婷及甲女均未向伊要過錢，也沒見甲女的
      家人及談過和解，謝雅婷報復伊的方法除了本件沒有別件
      等語（見偵卷第28-29頁；本院侵訴卷第42-43頁）。再佐
      以告訴人乙男於本件高雄市政府警察局婦幼警察隊於100
      年2月15日移送後，於100年3月9日即具狀撤回告訴，檢察
      官於偵查中多次傳喚甲女及乙男，2人皆未到庭，嗣檢察
      官至甲女就學之學校就訊，始完成甲女偵查中之筆錄，甲
      女並於該次訊問表示：知道伊父親寫和解書（應為撤回告
      訴狀），伊父親因為對方後來沒騷擾伊，所以算了，只希
      望被告不要再來找伊，法院開庭時不想出庭等語乙情，有
      高雄市政府警察局婦幼警察隊刑事案件移送書、告訴人乙
      男之撤回告訴狀、臺灣高雄地方法院檢察署點名單、告訴
      人甲女之100年5月16日訊問筆錄附卷可稽（見偵卷第1頁
      、第6頁、第11頁、第19頁、第50至51頁；本院保密卷第4
      頁）。從而，苟被告前開辯解為真，依據被告之揣測，謝
      雅婷及甲女設局的動機意在被告之財產，亦即取得金錢賠
      償，何以謝雅婷及甲女或甲女之家人從未找過被告，更遑
      論告訴人乙男於該案甫移送後即具狀撤回告訴，足認被告
      之揣測顯悖於經驗法則；復參以女子遭人強制猥褻，乃屬
      不名譽之事，常有女子為顧其名節，隱忍遭受性侵害之痛
      ，是若非有特定目的或不良企圖，鮮有女子願受異樣眼光
      ，而無中生有虛造受到性侵害之謊言，而自招誣告或偽證
      之刑責並遭人非議，是以，被告關於謝雅婷及告訴人甲女
      設局之說既不成立，告訴人甲女實無誣陷被告之必要，益
      證被告之辯解顯係卸責之詞，不足採信。
（三）又被告對於案發時與證人謝雅婷之感情狀況及是否曾向甲
      女表示好感等情，均前後供述不一，於警詢時先供稱：伊
      當天沒有跟甲女表示想跟甲女交往，甲女是伊女友謝雅婷
      的朋友，怎麼可能追求甲女，且當時謝雅婷也在場，伊跟
      謝雅婷感情很好，交往約半年，於99年11月左右分手云云
      （見警卷第2至3頁）；於偵查中仍稱：伊沒有向甲女表示
      追求之意云云（見偵卷第28頁）；於本院審理中則改稱：
      「（問：你說你是因為謝雅婷跟很多男生關係很亂你才與
      她分手？）是」、「（問：何時起發現他跟很多男生關係
      很亂？）在本案發生之前很久之前…」、「（問：是否99
      年7月20日去被害人家時，你與謝雅婷的感情是否已經沒
      有很好？）是…」、「（問：為何謝雅婷說你喜歡被害人
      ？）我故意讓謝雅婷吃醋的」、「（問：所以你有跟謝雅
      婷說你喜歡被害人？）對」等語（見本院侵訴卷第41頁反
      面、第42頁），堪認被告於案發時與女友謝雅婷之感情已
      不佳。又被告於本院審理時固仍否認曾開口向甲女表示欲
      交往之意，惟已坦承曾向謝雅婷表示喜歡甲女，由此對照
      謝雅婷之前開證稱：伊與被告感情還好，在跟伊交往時，
      被告跟伊表示喜歡甲女，但甲女並不願接受被告的感情等
      語（見警卷第12頁反面），更可認定被告當時與女友謝雅
      婷之感情不佳，且被告曾經向甲女表白，遭甲女拒絕，否
      則若被告所辯僅告知謝雅婷讓謝雅婷吃醋之說為真，何以
      證人謝雅婷會知道甲女不接受被告的感情？更可認定甲女
      之證述，較堪採信，是被告應係基於愛慕甲女始為本件強
      制猥褻犯行，應堪認定。
（四）甲女於本案發生約1、2個禮拜後雖曾與謝雅婷及被告同至
      汽車旅館，惟3人對於為何至汽車旅館說法不一。甲女於
      偵查中就此係證稱：謝雅婷說要去講清楚被告是要和謝雅
      婷還是伊在一起，最後被告說想和伊在一起，但謝雅婷想
      和被告和好，所以沒結論，被告有跟謝雅婷一起在汽車旅
      館內洗澡，當時沒有想要跟被告在一起，且被告提議時伊
      就拒絕被告等語（見偵卷第50頁反面、第51頁正面）。證
      人謝雅婷於警詢中證稱：被告約伊跟甲女出去，3人3貼騎
      1臺機車至前鎮區一心賓館要發生性行為，被告要與伊跟
      甲女發生性行為，但伊跟甲女都說不要，之後3人都沒有
      發生性行為，3人下樓後，被告表示要去買東西，就沒有
      回來接伊跟甲女，伊便帶甲女去坐公車等語（見警卷第13
      頁），於偵查中則證稱：被告約伊跟甲女去汽車旅館，說
      要休息，找伊跟甲女去聊天、講事情，在裡面被告想和甲
      女發生性行為，甲女拒絕，然後被告叫伊去買煙，伊有出
      去買，甲女跟被告在旅館內，伊回來時被告跟甲女還是正
      常的，之後不到2小時3人就離開，被告騎機車說要去買東
      西，一會就回來，所以伊才陪甲女去坐公車等語（見偵卷
      第58頁）。被告就此於警詢及偵查中皆稱：伊只約謝雅婷
      去汽車旅館，但謝雅婷又約甲女一起去，3人3貼騎1臺機
      車到前鎮區一心賓館，伊主要是要去洗澡，因為伊母親不
      喜歡謝雅婷去伊家，伊只好約謝雅婷到汽車旅館，謝雅婷
      與甲女在那邊聊天，伊有在那邊洗澡，在那裡待1、2個小
      時，因為伊要上班就騎機車離開，並叫謝雅婷及甲女自行
      坐車離開等語（見警卷第3頁；偵卷第29-30頁）。然不論
      當時至汽車旅館之原因為何，告訴人甲女會在遭被告強制
      猥褻後仍與謝雅婷、被告同至汽車旅館，應係基於謝雅婷
      亦一同在場，且甲女於警詢中另證稱：事發後隔天中午被
      告有打電話跟伊道歉，說對不起，伊當時有原諒被告等語
      （見警卷第7頁），是甲女應係另基於接受被告道歉，已
      原諒被告，故未拒絕。雖被告對於甲女所稱打電話道歉乙
      節予以否認，惟坦承事發後隔日有打電話給甲女，僅辯稱
      ：是謝雅婷叫伊打電話給甲女，是要約甲女一起出來玩云
      云（見偵卷第30頁），然對照證人謝雅婷前開證稱事發當
      日有答應甲女不要再帶被告至甲女住處之要求乙情，身為
      甲女好友之謝雅婷，應不可能叫甲女厭惡之被告，於本案
      發生後隔日打電話邀約甲女，是被告於事發後隔日有打電
      話向甲女道歉並取得甲女原諒乙節，亦堪認定，並可佐證
      被告對甲女為前開強制猥褻之犯行。
（五）綜上所述，被告所辯不足採信，且告訴人甲女曾對被告表
      示原諒之意及告訴人乙男具狀撤回告訴之舉，因本件非屬
      告訴乃論之罪，故均無礙於本件犯行之認定。從而，本件
      事證明確，被告強制猥褻之犯行，應依法論科。
二、核被告所為，係犯刑法第224條之強制猥褻罪。爰審酌被告
    僅因愛慕告訴人甲女，即以違反甲女意願之方式，對之強制
    猥褻得逞，使甲女蒙受恐懼及羞辱，誠屬不該，且犯後否認
    犯行，態度不佳，並指稱甲女係受謝雅婷之指使方為不實之
    指控，難見其有何悔意，惟慮及被告強制猥褻甲女之過程，
    侵害之手段及侵害時間尚非甚久等一切情狀，量處如主文所
    示之刑，以示懲儆。
據上論斷，應依刑事訴訟法第299條第1項前段，刑法第224條，
判決如主文。
本案經檢察官楊景婷到庭執行職務。
中    華    民    國    100   年    11    月    30    日
                  刑事第十七庭  審判長法  官  陳培維 
                                      法  官  張谷瑛 
                                      法  官  楊儭華
以上正本經核與原本無異。
如不服本判決應於收受送達後10日內向本院提出上訴書狀，並應
敘述具體理由；如未敘述上訴理由者，應於上訴期間屆滿後20日
內向本院補提理由書（均須按他造當事人之人數附繕本）「切勿
逕送上級法院」。
中    華    民    國    100   年    11    月    30    日
                                      書記官  林國龍
附錄本案論罪科刑法條：
中華民國刑法第224條
（強制猥褻罪）
對於男女以強暴、脅迫、恐嚇、催眠術或其他違反其意願之方法
，而為猥褻之行為者，處6 月以上5 年以下有期徒刑。